臺灣高等法院花蓮分院民事裁定　　　　　　　　　　　　九十四年度破抗字第一號
　　抗 告 人　陳成來
右抗告人聲請宣告破產事件，不服臺灣臺東地方法院九十四年度破字第一號中華民國
九十四年四月十九日第一審裁定，提起抗告，本院裁定如左：
    主      文
抗告駁回。
抗告程序費用由抗告人負擔。
    理      由
一、按債務人不能清償債務者，依本法所規定和解或破產程序，清理其債務。債務人
    停止支付者，推定其為不能清償，破產法第一條定有明文。而所謂停止支付者，
    係指債務人對於債權人表示不能支付一般金錢債務意旨之行為而言，若債務人僅
    給付遲延，而有事證足證尚有清償債務之能力時，即難認有宣告破產之原因。至
    債務人之財產價值是否足堪清償其債務，除參酌債務人不動產之有無及價值為認
　　定外，尚須考量債務人之其他財產、信用、能力等情。
二、本件抗告人向原法院聲請意旨略以：伊原受僱擔任大拖車司機，月薪約新臺幣（
    下同）六萬五千元，惟伊平時即罹患高血壓及心臟血管阻塞之慢性病，致上開薪
    資不足支付生活及醫藥費用，伊不得已，乃逐月向銀行辦理小額借款，並按月清
    償部分借款。今年三月間，伊因心臟病發，於馬偕醫院臺東分院（下稱馬偕醫院
    ）接受心導管手術後，身體已無法負荷駕駛之工作，致失去工作至今，故伊已確
    定不能清償債務，有戶籍謄本、財產狀況說明書、債權人清冊、馬偕醫院診斷證
　　明書為證，爰聲請宣告破產云云。
三、經查，本件依抗告人所提上開財產狀況說明書、債權人清冊所載，其尚有資產合
    計約三十八萬五千元；其對中國信託銀行等十一家金融機構合計之本金債務約為
    一百八十萬元，另依抗告人所陳，其目前僅係無法再從事駕駛之工作而已，並非
    無法從事其他工作，且參諸抗告人目前五十三歲，曾任職於多家公司，有戶籍謄
    本、勞保局電子閘門被保險人投保資料查詢表在卷可稽，故依其年紀、經歷等情
    觀之，抗告人至勞動基準法第五十四條第一項第一款所規定得強制退休之年齡六
    十歲止，尚得工作七年，衡諸抗告人之能力、信用，其尚有清償債務之能力。揆
　　諸前開說明，抗告人聲請宣告破產即無理由，原法院予以駁回，尚無不合。抗告
　　意旨仍執同原法院聲請意旨之理由，謂依抗告人之財產狀況、工作能力、身體狀
　　況，謂抗告人並無清償債務能力，應准宣告破產云云。然是否准予宣告破產，應
　　由法院綜合抗告人之信用及未來清償債務之能力、潛力，做綜合判斷為之。本件
　　原法院乃依卷內抗告人之財產現狀、經歷、年齡、信用等狀況，認定抗告人未來
　　仍有償債能力，尚無不合，抗告意旨，核無理由，應予駁回。
據上論結，依破產法第五條，民事訴訟法第四百九十五條之一、第九十五條、第四百
四十九條第一項、第七十八條，裁定如主文。
中　　　華　　　民　　　國　　九十四　　年　　　六　　　月　　　二　　　日
　　　　　　　　　　　　　　　　審判長法官　吳　鴻　章
                                      法官  林  德  盛
　　　　　　　　　　　　　　　　　　　法官　黃　永　祥
右正本係照原本作成。
如不服本裁定，應於收受送達後十日內向本院提出再抗告狀（僅以適用法規顯有錯誤
，並經本院之許可者為限），並繳納再抗告費新台幣一千元；其未表明再抗告理由者
，應於提出再抗告後十日內向本院補提理由書狀（均須按照他造當事人之人數附繕本
）。
抗告時應提出委任律師或具有律師資格之人之委任狀；委任有律師資格者，另應附具
律師及格證書及釋明委任人與受任人有民事訴訟法第四百六十六條之一第一項但書或
 第二項所定關係之釋明文書影本。
　　　　　　　　　　　　　　　　法院書記官　吳　家　瑩
中　　　華　　　民　　　國　　九十四　　年　　　六　　　月　　　二　　　日
